【裁判字號】    96,訴,5559
【裁判日期】    970131
【裁判案由】    毒品危害防制條例
【裁判全文】
臺灣高雄地方法院刑事判決              96年度訴字第5559號
公  訴  人  臺灣高雄地方法院檢察署檢察官
被      告  甲○○
上列被告因違反毒品危害防制條例案件，經檢察官提起公訴（96
年度毒偵字第9793號），本院合議庭裁定由受命法官獨任進行簡
式審判程序，判決如下：
    主  文
甲○○施用第一級毒品，累犯，處有期徒刑拾月。
    事  實
一、甲○○前因施用毒品案件，經本院裁定送觀察、勒戒後，認
    有繼續施用毒品之傾向，而再裁定令入戒治處所施以強制戒
    治，於民國94年3 月17日強制戒治執行完畢；又因施用毒品
    案件，經台灣高等法院高雄分院判處有期徒刑10月確定，甫
    於95年12月23日縮刑期滿執行完畢。詎其仍不知悔改，於前
    揭觀察勒戒、強制戒治執行完畢釋放後5 年內，復基於施用
    第一級毒品海洛因之犯意，於96年9 月29日下午4 時許，在
    高雄市○○區○○路536 巷6 號10樓住處，以針筒注射之方
    式，施用第一級毒品海洛因1 次。嗣於96年9 月30日下午3
    時10分許，在高雄市○○區○○路與六合路口為警盤查，經
    警徵得其同意採集其尿液送檢驗，結果呈第一級毒品海洛因
    代謝後嗎啡之陽性反應，方查知上情。
二、案經高雄市政府警察局苓雅分局報請臺灣高雄地方法院檢察
    署檢察官偵查起訴。
    理  由
一、本件被告甲○○所犯為死刑、無期徒刑或最輕本刑為3 年以
    上有期徒刑以外之罪，其於準備程序中就被訴事實為有罪之
    陳述，經法官告知簡式審判程序之旨，並聽取公訴人及被告
    之意見後，依刑事訴訟法第273 條之1 第1 項規定，裁定由
    受命法官獨任進行簡式審判程序，合先敘明。
二、上揭事實，業據被告於本院審理中坦承不諱，且其於96年9
    月30日所採驗之尿液，經送往高雄市立凱旋醫院以GC/MS 方
    法（氣相層析/ 質譜儀法）檢驗，結果確呈第一級毒品海洛
    因代謝後嗎啡之陽性反應，此有該醫院96年10月8 日濫用藥
    物尿液檢驗報告1 紙在卷可稽，足認被告上開自白確與事實
    相符，洵堪採為論罪科刑之依據。又被告前因施用毒品案件
    ，經本院裁定送觀察、勒戒後，認有繼續施用毒品之傾向，
    而再裁定令入戒治處所施以強制戒治，於94年3 月17日強制
    戒治執行完畢之事實，有臺灣高等法院被告前案紀錄表1 紙
    附卷可查，被告於觀察勒戒、強制戒治執行完畢釋放後5 年
    內再犯本件施用第一級毒品海洛因之罪，自應依法論罪科刑
    。是本件事證明確，被告犯行堪予認定。
三、按海洛因係屬毒品危害防制條例第2 條第2 項第1 款所稱之
    第一級毒品，依法不得施用。核被告所為，係犯毒品危害防
    制條例第10條第1 項之施用第一級毒品罪。其持有海洛因後
    ，進而施用，其持有之低度行為應被其施用之高度行為所吸
    收，不另論罪。又被告曾因施用毒品案件，經台灣高等法院
    高雄分院判處有期徒刑10月確定，甫於95年12月23日縮刑期
    滿執行完畢等情，有臺灣高等法院被告前案紀錄表1 份附卷
    可稽，其於前開有期徒刑執行完畢後5 年內，再故意犯本件
    有期徒刑以上之罪，為累犯，應依刑法第47條第1 項之規定
    加重其刑。爰審酌被告前已因施用毒品案件經觀察勒戒、強
    制戒治後，本應徹底戒除毒癮，不料其竟仍繼續施用毒品，
    已如上述，顯見其並無戒除毒害之決心，本不宜寬貸；惟念
    其犯後坦承犯行，且施用毒品乃自戕一己之身體健康，並具
    有病患性人格之特質，其行為本身對社會所造成之危害並非
    直接、鉅大等一切情狀，量處如主文所示之刑，以資懲儆。
四、又公訴意旨認為：被告自96年9 月中旬某日起至同年月29日
    下午某時許，接續多次施用海洛因之犯行，為接續犯，應併
    予審究而論以一罪云云。惟按犯罪事實應依證據認定之，無
    證據不得認定犯罪事實；被告之自白不得作為有罪判決之唯
    一證據，仍應調查其他必要之證據，以察其是否與事實相符
    ，刑事訴訟法第154 條第2 項、第156 條第2 項分別定有明
    文。遍查卷附事證，公訴人認被告涉及此部分犯嫌，乃係以
    被告於96年11月28日於偵訊中自白（參偵卷第5 頁），資為
    唯一之論據，並無其他積極證據資以補強，依刑事訴訟法第
    156 條第2 項之規定，自難認被告此部分自白與事實相符，
    犯罪應屬不能證明，本應依法判處被告無罪，惟公訴意旨認
    該各次犯行與上開論罪部分有接續犯之實質上一罪關係，爰
    不另為無罪之諭知，附此敘明。
據上論斷，應依刑事訴訟法第273 條之1 第1 項、第284 條之1
、第299 條第1 項前段，毒品危害防制條例第10條第1 項，刑法
第11條前段、第47條第1 項，判決如主文。
本案經檢察官劉慕珊到庭執行職務
中    華    民    國    97    年     1    月    31    日
                  刑事第十七庭  法  官  王俊彥
以上正本證明與原本無異。
如不服本判決應於收受本判決後10日內向本院提出上訴書狀，並
應敘述具體理由，如未敘述上訴理由者，應於上訴期間屆滿後20
日內補提理由書狀於本院（均須按他造當事人之人數附繕本）「
切勿逕送上級法院」。
中    華    民    國    97    年    1     月    31    日
                                書記官  鄭永媚
附錄本案論罪法條：
毒品危害防制條例第10條
施用第一級毒品者，處6 月以上5 年以下有期徒刑。
施用第二級毒品者，處3 年以下有期徒刑。


司法院資訊處製作；財團法人民間司法改革基金會備份。
